臺灣高等法院民事判決　　　　　　　　　 93年度上字第511號
上　訴　人　開立工程股份有限公司
法定代理人　唐啟賢
訴訟代理人　陳麗雯律師
複代 理 人　李艾倫律師
被上 訴 人　台一國際股份有限公司
法定代理人　許瑞春
訴訟代理人　簡崇碩
　　　　　　王乃民律師
　　　　　　沈妍伶律師
上　一　人
複代 理 人　詹儒樺律師
上列當事人間給付貨款事件，上訴人對於中華民國93年4月20日
臺灣臺北地方法院92年度訴字第3719號第一審判決提起上訴，本
院於94年4月27日言詞辯論終結，判決如下：
    主  文
原判決廢棄。
被上訴人在第一審之訴及假執行之聲請均駁回。
第一、二審訴訟費用由被上訴人負擔。
    事實及理由
一、被上訴人主張：兩造於民國89年3月30日簽訂「開立工程股
    份有限公司訂購合約」（下稱系爭合約），約定由被上訴人
    提供新莊體育場機電工程（下稱系爭工程）之PVC電線、34
    0／840C耐熱線等貨品，合約總價新台幣（下同）510萬元。
    系爭合約係本約而非預約，應定性為第三人給付契約。被上
    訴人依約於89年8月1日至9月3日間，先後交付系爭合約所載
    貨品予上訴人指定之小包即訴外人中天機電股份有限公司（
    下稱中天公司），總計應付貨款226萬5851元，惟中天公司
    不為給付上開貨款，上訴人依約負有監督付款責任，因依系
    爭合約第15條、民法第268條，求為命上訴人給付226萬5851
    元及遲延利息之判決。
二、上訴人則以：伊係出面替下包向被上訴人詢價，而訂立系爭
    合約，目的在降低施工成本，並增進工程品質。但系爭合約
    僅為預約，非被上訴人所稱之第三人給付契約，且兩造間無
    買賣關係存在。而系爭合約第15條所謂「監督付款」，係指
    上訴人將監督中天公司向被上訴人付款，並非保證中天公司
    履行其付款責任或承擔債務之意思等語，資為抗辯。
三、本件經原審判決上訴人應給付被上訴人226萬5851元，及自
    92年8月5日起至清償日止，按週年利率5％計算之利息。上
    訴人就原審判決其敗訴部分提起上訴，聲明為：(一)原判決廢
    棄。(二)上開廢棄部分，被上訴人在第一審之訴及其假執行之
    聲請均駁回。被上訴人則聲明：上訴駁回。
四、兩造不爭執之事實（見本院94年2月21日、94年3月28日準備
    程序筆錄）
（一）系爭合約約定由被上訴人提供新莊體育場機電工程之PVC
       電線、340／840C耐熱線等貨品，合約總價510萬元，被
       上訴人已交付226萬5851元之貨品，但中天公司未履行支
       付貨款。
（二）新莊體育場機電工程，業已完成多日，迄起訴時，除系爭
      合約外，兩造未另訂契約。
（三）上揭事實，並有被上訴人提出、而其真正為上訴人所不爭
      執（見本院（三）卷第105頁）之系爭合約、被上訴人開
      立予中天公司之送貨單、被上訴人開立予中天公司之統一
      發票、中天公司簽發之支票及退票理由單、臺灣臺北地方
      法院核發被上訴人對中天公司之支付命令、被上訴人催告
      上訴人履行契約之存證信函（均影本）在卷可稽（見原審
      卷外放卷宗），自堪信為真實。
（四）被上訴人已經捨棄侵權行為損害賠償請求權，故「上訴人
      或其受僱人是否構成侵權行為」，不列入爭點。
（五）兩造均認為上訴人與中天公司並無債務承擔或債權讓與之
      情形。故「上訴人與中天公司之間有無債務承擔或債權讓
      與之情形」，亦不列入爭點。
五、本件經本院於94年2月21日、94年3月28日與兩造整理並協議
    簡化之爭點為（見本院上開筆錄）
（一）兩造間之系爭合約，係預約或本約？
（二）系爭合約性質是否為第三人給付契約？或居間介紹或無名
      契約？
（三）被上訴人與中天公司間有無買賣關係存在？
（四）系爭合約所謂「監督付款」之意涵為何？
（五）上訴人就系爭合約是否已盡合約之注意義務或契約責任？
（六）被上訴人實際送貨項目較系爭合約多出三項（見93年11月
      9日準備程序筆錄，見本院（三）卷第4頁）對本件事件有
      無影響？
（七）被上證三之意義為何？
六、茲分別論述如下
（一）系爭合約，係就被上訴人與上訴人之小包間之買賣契約內
      容預為約定，而非兩造間之買賣契約（本約）。
  １、按解釋意思表示，應探求當事人之真意，不得拘泥於所之
      用之辭句，民法第98條定有明文。又解釋當事人之契約，
      應以當事人立約當時之真意為準，而真意何在，又應以過
      去事實及其他一切資料為斷定之標準，最高法院著有39年
      台上字第1053號判例可資參照。而基於私法自治原則，法
      律允許當事人在一定範圍內，得以法律行為創設私人間之
      法律關係。
  ２、經查，系爭合約第15條前段明文規定：「本訂購單為草約
      ，待本公司（即上訴人）配電發包後再轉予小包，貨款由
      小包支付」。顯見兩造係約定：將來被上訴人應與上訴人
      之小包成立「買賣契約」。是依系爭合約上開條款之文義
      解釋，兩造間系爭合約之性質，非屬「預約」（因其本約
      之當事人非為兩造，而係被上訴人與上訴人之小包），而
      僅係促請上訴人之下包與被上訴人間訂立買賣契約之草約
      。
  ３、上訴人稱：其將系爭工程之電氣「強電」工程部分，分包
      予中天公司，並就中天公司所承包之強電工程所需強電線
      材部分，事先於市場詢價，待尋得被上訴人願擔任此部分
      物料之供應商後，先由上訴人與被上訴人簽定系爭合約，
      再由中天公司向被上訴人直接購買物料等語。參諸工程實
      務，常見大包將相關工程分包與數家下包廠商共同執行，
      而分包方式多為「連工帶料」，即下包商應負責採購所需
      材料設備，並負責施工安裝。然小包經濟規模多較大包為
      小，如由大包出面整合所有相關工程需求，出面與供應商
      議價，即可以經濟規模壓低市場報價，除可降低施工成本
      外，更得以大包之專業，為工程品質把關，而取得業主之
      信賴。且上訴人與中天公司就系爭工程，確為大包與下包
      之關係，又分包之方式為連工帶料等情，業據證人洪沛證
      述在卷（見本院（一）卷第142頁），且有中天公司與上
      訴人間之系爭工程電器系統安裝工程及弱電系統安裝工程
      合約書；系爭工程材料送審單（均影本）在卷可稽（見本
      院（二）卷所附之上證十五、上證十六、原審卷第77頁至
      第145頁及外放證物）。此外，被上訴人開立之發票，復
      以中天公司為買受人、送貨單上之客戶名稱亦為「中天機
      電有限公司」在卷可稽（參本院（三）卷第46頁至第47頁
      之上證廿、上證廿一及被上訴人於原審提出之原證二，見
      外放證物），堪認上訴人上揭所辯情節，應堪採信。
  ４、再者，兩造已明文約定系爭合約為『草約』，而系爭合約
      復經被上訴人蓋用公司大小章，可見被上訴人知悉並同意
      系爭合約僅屬「草約」性質，至於買賣契約之相關權利義
      務，將由被上訴人與上訴人之小包訂立。又系爭合約就被
      上訴人與上訴人之下包間所訂之買賣契約內容，包括標的
      物及價金等項，雖已有詳細規定，惟依上揭說明，仍非法
      所不許，更不影響系爭合約為草約之性質。蓋上訴人之目
      的，即以其優勢地位與供應商（被上訴人）議價，得以經
      濟規模壓低市場報價，可獲得降低施工成本及提昇工程品
      質，增進業主信賴，使工程順利進行；而被上訴人亦得以
      接獲大量之訂單，節省締約成本，增加營收。職是，以兩
      造就系爭合約之動機、目的觀察，益證上訴人所謂：系爭
      合約，係就被上訴人與上訴人之小包間之買賣契約內容預
      為約定等情，應屬可採。
  ５、況且，證人李建忠即被上訴人前業務部副理亦結稱：「（
      系爭合約）是我去簽的。當初是上訴人公司叫我們報價，
      價已經談好，就去和上訴人公司經理蔡宗瀚簽約，簽約時
      才發現有一條最下面草約，要我直接交貨給小包，我們認
      為這樣不好，但上訴人公司說會監督付款。」「（草約是
      何意思）就是要用這個價格將材料交給下包。」等語（見
      原審卷第156頁至第157頁）。由是觀之，更符合上訴人上
      揭所辯：由伊出面詢價、議價，再約定被上訴人以該價格
      交貨給上訴人之下包等情，至屬明白。
  ６、被上訴人與上訴人簽訂系爭合約後，被上訴人亦與訴外人
      即中天公司（即上訴人之小包）成立買買契約（理由詳見
      後述）。倘若兩造間係成立買賣正式合約，何以被上訴人
      於本件起訴之前，從未向上訴人請求付款？被上訴人為何
      未將貨物直接交付上訴人？而係交付中天公司？顯有疑問
      ！尤有甚者，倘系爭合約係屬買賣之本約，則上訴人與中
      天公司之約定，應非「連工帶料」，蓋材料已由上訴人提
      供，何須中天公司再向被上訴人採購？因此，顯見上訴人
      就系爭合約並無與被上訴人成立買賣本約意思表示之可能
      。
  ７、準此，系爭合約係就被上訴人與上訴人之下包間之買賣契
      約內容而為預定，被上訴之契約義務為依此合約內容，與
      上訴人之下包訂立買賣契約，而上訴人之契約義務則為監
      督其下包付款。職是，系爭合約係就被上訴人與上訴人之
      下包間之買賣契約內容預為約定，而非兩造間之買賣契約
      （本約）內容，應可確定。
（二）系爭合約非屬第三人給付契約，而應為無名契約。
  １、按第三人負擔契約，係以第三人之給付為標的之契約。然
      第三人負擔契約由債權人及債務人訂定之，第三人既未預
      聞其事，當不受契約效力之拘束。又債務人負擔之債務，
      雖係應由第三人為給付，但就債務之性質言，並非附停止
      條件，蓋債務人於契約訂定以後，即應就第三人之給付負
      責，至於負責之程度，依約定之內容，尚可分為二種：其
      一為債務人僅負責盡其全力，使第三人對於他方為給付。
      苟已以善良管理人之注意，盡力促使第三人為給付，債務
      即已履行，債務人並不擔保第三人必可對他方為給付；其
      二則由債務人擔保第三人對於他方為給付，如第三人不為
      給付，債務人即負擔保責任，由其賠償債權人所受損害（
      參見孫森焱著，民法債編總論下冊，第842頁至第843頁）
      。而民法第268條係規定，契約當事人之一方，約定由第
      三人對於他方為給付者，於第三人不為給付時，應負損害
      賠償責任，即是採後一種契約。要之，第三人給付契約之
      效力，僅止於契約當事人間，第三人不因契約而負擔義務
      ，債權人亦不得直接向第三人請求給付，亦即債權人與第
      三人間並無契約關係存在。
  ２、經查，上訴人提出而被上訴人不爭執其真正之送貨單影本
      （見本院（三）卷第46頁）及被上訴人於原審提出原證二
      之送貨單影本，客戶名稱均載明為中天公司；該送貨單內
      並有貨品代號、名稱、規格、數量、單位、單價及金額等
      項，下方並註明：買方如不履行或無法依約支付貨款賣方
      得取回貨；而上訴人提出而被上訴人不爭執其真正之統一
      發票影本（見本院（三）卷第47頁）及被上訴人於原審提
      出原證二之統一發票影本，買受人亦均載明為中天公司；
      該統一發票內並有品名、數量、單位、單價及金額等項，
      可見被上訴人係以中天公司為買賣相對人，而將貨品直接
      交付中天公司，並以之為對象而交付統一發票。再佐諸被
      上訴人以中天公司為相對人，而向臺灣臺北地方法院聲請
      支付命令等情以觀（參原審外放證物之原證五），顯見系
      爭合約，並不符合第三人給付契約以「債權人對第三人無
      請求權」之要件，要屬彰彰明甚。
  ３、再者，系爭合約，係就被上訴人與上訴人之下包間之買賣
      契約內容而為預定，被上訴之契約義務為依此合約內容，
      與上訴人之下包訂立買賣契約，業如上述。則上訴人之下
      包即中天公司已與被上訴人訂立買賣契約，此乃被上訴人
      實現其系爭合約之契約義務。至於上訴人之契約義務，則
      為監督其下包付款（監督付款之問題，詳見下述），並非
      屬第三人給付契約之損害賠償責任問題。
  ４、綜此，系爭合約並不符合第三人給付契約之要件，非屬第
      三人給付契約，而應為就被上訴人與上訴人之下包間之買
      賣契約內容預為約定之無名契約。
（三）被上訴人與中天公司間，有買賣關係存在。
  １、按稱買賣者，謂當事人約定一方移轉財產權於他方，他方
      支付價金之契約；又當事人互相表示意思一致者，無論其
      為明示或默示，契約即為成立。民法第345條第1項、第15
      3條第1項分別定有明文。因此，只需雙方當事人就買賣價
      金及標的物有所合意，無論有無簽訂書面，買賣契約均已
      成立。
  ２、經查，被上訴人自承：其於89年8月1日至9月3日間，先後
      交付約載貨物與小包即上訴人指定之小包即訴外人中天公
      司（參被上訴人92年7月原審起訴狀第2頁）；被上訴人備
      具發票向中天公司請款（參被上訴人93年11月22日答辯四
      狀第2頁，本院（三）卷第49頁）；且被上訴人於原審所
      呈之送貨單均記載「客戶名稱：中天電機有限公司」，其
      所開立之發票亦以中天公司為對象，業如上述；再佐諸被
      上訴人已對中天公司聲請支付命令；且證人洪沛於93年10
      月26日庭訊提出已支付部分貨款之資料，被上訴人代理人
      業已當場表明不再爭執（參93年10月26日庭訊筆錄第3頁
      ）等情以觀，被上訴人與中天公司間，已就價金與標的物
      有合意，其二者間之買賣契約成立，應屬無疑。
  ３、再者，依上訴人與中天公司合約「發包內容及介面表」（
      參上證十五第51頁起及上證十六第54頁起，附於本院（二
      ）卷內）載明：該工程被上訴人所求償給付之材料，依合
      約規定均係由中天公司自行負責。再相對於上證十五第53
      頁起及上證十六第57頁起之「上訴人開立公司供料明細表
      」可知：上訴人就該工程並未提供被上訴人求償之材料予
      中天公司，並為證人洪沛所是認（見本院（一）卷第142
      頁第7行至第8行）。顯見被上訴人提供之材料，乃由中天
      公司自行負責。因此，上訴人並未提供系爭工程之材料，
      中天公司尚應與被上訴人訂定買賣契約，始得履行其與上
      訴人間之合約，要屬無疑。
  ４、況且，被上訴人已承認其交付中天公司之部分貨品，為兩
      造間之系爭文件內容所無（參被上訴人93年12月6日答辯
      五狀第2頁、被上訴人93年11月22日答辯四狀第2頁、被上
      訴人93年11月9日答辯三狀第2頁、被上訴人94年3月21 日
      言詞辯論意旨狀第3頁）。因此，中天公司與被上訴人間
      非無決定貨物數量、項目之決定權，而被上訴人亦直接交
      貨予中天公司，並向中天公司請款，益證被上訴人已與中
      天公司直接成立契約關係。
  ５、證人即中天公司實際負責人洪沛證稱：線材是由上訴人所
      要求的規格，上訴人與中天協議這些線材要向被上訴人購
      買，價格是依據合約上所記載的價格向被上訴人採購。是
      低於當時市場的價格。合約書所定的線材管材價格是上訴
      人事先向被上訴人詢價後所定；被上訴人也知道中天是要
      用合約的價格向他採購。當時中天有要求酌留5％的耗損
      率，也就是按照合約價格的九五折向被上訴人購買，但被
      上訴人不接受；線材或是管材是由中天下單，發票由被上
      訴人開給中天公司。貨由中天公司叫。叫貨時有傳真訂貨
      單給被上訴人，數量多時有訂購單，數量少用電話口頭叫
      貨，但是都是由中天直接向被上訴人訂貨，送貨由被上訴
      人開立發票給中天公司；（如何付款）月底收發票，隔月
      中天開支票，票期兩個月，與上訴人付款給我們的方式相
      似。也就是說，中天按照施工進度開發票向上訴人請款，
      被上訴人按照他交貨的狀況向中天公司請款等語（見本院
      （一）卷第140頁至第141頁）。細繹上揭證詞內容，足徵
      中天公司係依系爭合約之價格，向被上訴人採購線材或管
      材，而給付款項於被上訴人。再佐諸中天公司與上訴人約
      定係自行備料施作，而非由上訴人提供；證人李建忠亦證
      稱都是向中天公司請款（見原審卷第160頁）等情以觀，
      則中天公司與被上訴人間有買賣契約關係存在，至為明確
      。
  ６、甚且，上開送貨單、發票所載之買受人皆為中天公司，無
      論申報稅捐或相關財務報表，均以中天公司為買受人，亦
      即僅中天公司得為相關憑證之交易人。如謂其與被上訴人
      竟不存在買賣契約，殊難想像，應非實情。
  ７、準此，被上訴人與中天公司間，有買賣關係存在，應堪認
      定。
（四）系爭合約所謂「監督付款」，應係約定被上訴人得請求上
      訴人將原應給付予中天公司之工程款，保留被上訴人得向
      中天公司請領貨款，直接給付予被上訴人。
  １、一般所謂「監督付款」，係指由承包商具名辦理每期工程
      款之簽證估驗，申請估驗款時附上一份工程款劃分明細表
      ，將應支付予小包、工人或供應商之名稱及金額詳細載明
      ，再由承包商開具發票以原簽約印鑑辦妥領款手續後，由
      業主依據工程款劃分明細表之廠商及個人名稱，及其應得
      款項數額，分別以支票或現金方式交由各該小包領取。換
      言之，監督付款係指下包履行與承包商之契約事項，並經
      承包商簽認後，由承包商檢具文件向業主請領工程款，待
      業主審核無誤後，再由業主將原應撥予承包商之工程款中
      保留小包得向承包商請領之工程款，直接給付予小包。兩
      造就此並無爭執（參本院（一）卷第16頁；本院（三）卷
      第91頁反面）。是以，所謂監督付款，並非課業主擔保承
      包商給付貨款之義務，亦非指承擔承包商對小包之貨款債
      務，可先確定。
  ２、然而，系爭合約第15條所謂之「監督付款」，實與上開說
      明所示定義不符。究竟如何解釋，始符兩造訂約之真意？
      證人李建忠雖謂；（「問：監督付款的意思是否上訴人對
      下包付款有保證代付的責任？」、「答：是說下包如果不
      付款，上訴人公司要直接對下包扣款給我們，是有保證的
      意思。」等語（見原審卷第160頁）。但保證與監督付款
      之文義相距甚遠，法律效果差異尤大，倘兩造間真有保證
      付款之合意，應以明確之文字載明於系爭合約，蓋以兩造
      均為大型公司，其法律專業人員對於保證之法律意涵理應
      熟悉，兩造果有「保證」之意思合致，絕無載為「監督付
      款」之理。由是以觀，證人李建忠之證詞，要屬其個人意
      見，尚不能資為有利於被上訴人之判斷。
  ３、本院衡量系爭合約中兩造之契約義務輕重，認為系爭合約
      「監督付款」之意思，乃係約定被上訴人得請求上訴人將
      原應給付予中天公司之工程款，保留被上訴人得向中天公
      司請領貨款，直接給付予被上訴人。蓋如此解釋，衡諸一
      般所謂「監督付款」之精神，較符締約真意，此其一。倘
      若被上訴人向中天公司請求未獲付款時，中天公司於上訴
      人處若有未付之工程款，則被上訴人向其要求給付時，上
      訴人同意將原應給付予中天公司之工程款，保留被上訴人
      得向中天公司請領貨款，直接給付予被上訴人，以作為保
      障債權之方式，對於被上訴人而言，利害尚屬平衡，此其
      二。
  ４、因之，系爭合約所謂「監督付款」，應係約定被上訴人得
      請求上訴人將原應給付予中天公司之工程款，保留被上訴
      人得向中天公司請領貨款，直接給付予被上訴人，洵堪認
      定。
（五）被上訴人主張上訴人未盡系爭合約之注意義務，或應負契
      約責任，並未舉證證明。
  １、查被上訴人請求中天公司應付之票款開票日為90年12月8
      日（參原審原證三，見外放證物），故中天公司付款期限
      應為該開票日。惟被上訴人於中天公司跳票後，並未即通
      知上訴人關於中天公司跳票情事。則上訴人辯稱：於該開
      票日後，並未支付分文予中天公司。甚至嗣後結算，中天
      公司尚積欠上訴人500餘萬元。因此，上訴人既無從預知
      中天公司何時會對被上訴人跳票、金額多寡，如何依被上
      訴人所主張預留應給付予中天公司之款項撥付給被上訴人
      等情，應可採信。
  ２、況上訴人與中天公司間之契約，與系爭合約，乃屬二事，
      本於債之相對性，被上訴人僅得請求上訴人履行系爭合約
      內容，並無請求上訴人不向中天公司支付工程款或要求上
      訴人付款時通知被上訴人之義務。被上訴人以上訴人未直
      接付款，且未於向中天公司付款時，通知被上訴人，而主
      張上訴人未盡合約責任，尚非可採。
  ３、被上訴人雖主張：上訴人未於事前將款項直接撥付被上訴
      人，事後亦未依約為中天公司給付貨款，是上訴人就系爭
      合約未盡合約之注意義務或契約責任等語，但未舉證以實
      其說，自非可採。
（六）被上訴人實際送貨項目較系爭合約多出三項，足見被上訴
      人與中天公司確有買賣關係存在。
  １、被上訴人雖主張係因實際送貨項目為追加之材料，故未列
      於系爭合約內，但被上訴人就此未舉證以實其說，自難以
      空言，而認為此部分屬於系爭合約之範圍。
  ２、再者，被上訴人實際送貨內容與系爭合約，不完全相同，
      顯見中天公司乃依照實際工程進度，決定材料內容，而非
      依系爭合約附件之貨品項目，應可確定。
  ３、是故，由被上訴人實際送貨項目較系爭合約多出三項，益
      證被上訴人與中天公司確有買賣關係存在。
（七）尚不能以被上證三認定兩造間有直接之買賣契約存在。
  １、觀諸90年9月21日之送貨單（見本院（三）卷第46頁，即
      上證廿），下方並無守衛、車行車號、承運人及進出場時
      間之記載，則被上證三有無實際送貨，已屬可疑。而該送
      貨單之銷售額（未稅）合計為3萬6586元，對照被上訴人
      開出之稅前發票金額（見本院（三）卷第47頁，即上證廿
      一，亦即被上訴人原審原證二）為3萬4698元，兩者相差
      1888元，此金額恰為送貨單上所列之前五項（即1.25MM2
      之紅、黑、黃、藍、綠色之電線，被上訴人主張由上訴人
      以被上證三傳真出貨之項目）材料價格總和。易言之，上
      訴人辯稱：此五項貨物，乃係上訴人員工依照中天公司實
      際負責人洪沛之請託，傳真要求被上訴人出貨等語，似非
      無據。
  ２、再者，證人洪沛證稱：「中天自己要多少線材自己向台一
      公司叫貨，開立公司不曾替中天叫貨，……因為開立公司
      對中天的施工進度不是十分清楚，什麼時間需要什麼線材
      並不清楚，因此不可能替中天叫貨」等語（參本院（一）
      卷第145頁）。是以，上訴人既不知悉中天公司實際施作
      之進度，應無從替中天公司直接向被上訴人叫貨。故被上
      訴人主張被證三係由上訴人員工直接下單叫貨云云，並非
      可採。
  ３、再者，被上訴人辯以：增加材料乃上訴人傳真或口頭訂購
      云云。就此有利於被上訴人之事實，應由被上訴人負舉證
      責任。然而，上訴人否認被上證三係以其名義向被上訴人
      訂貨要求，實際上亦未送貨，且未請款，業如上述，顯見
      兩造間應無合約關係。退步言之，縱被上證三確足證明兩
      造間有買賣契約，亦與系爭合約無關，蓋此部分原不在系
      爭合約之內，尚不能以此認為系爭合約之性質。故被上訴
      人以此主張上訴人應依約給付貨款，亦屬無據。
（八）據此，被上訴人主張依系爭合約第15條、民法第268條，
      請求上訴人給付226萬5851元及遲延利息，尚非可採。
七、綜上所述，上訴人抗辯：系爭合約非屬民法第268條之第三
    人給付契約，被上訴人不得依民法268條規定或系爭合約第
    15條之監督付款約定，請求上訴人給付226萬5851元及遲延
    利息，自屬可信。被上訴人之主張為不足採。從而，被上訴
    人本於系爭合約第15條約定及民法第268條規定，請求上訴
    人給付226萬5851元及遲延利息，為無理由，不應准許。其
    假執行之聲請亦失所附麗，應併予駁回。原審判命上訴人給
    付，並為假執行之宣告，自有未洽。上訴意旨指摘原判決不
    當，求予廢棄改判，為有理由。自應由本院予以廢棄改判，
    如主文第2項所示。
八、至兩造其餘之攻擊或防禦方法；未經援用之證據，經本院斟
    酌後，認為均不足以影響本判決之結果，自無一一詳予論駁
    之必要，併此敘明。
九、據上論結，本件上訴為有理由，依民事訴訟法第450條、第
    78 條，判決如主文。
中　　華　　民　　國　　94　　年　　5　　月　　11　　日
　　　　　　　　　民事第15庭  審判長法　官  許正順
　　　　　　　　　　　　　　　      法　官  翁昭蓉
　　　　　　　　　　　　      　　　法　官  鍾任賜
正本係照原本作成。
如不服本判決，應於收受送達後20日內向本院提出上訴書狀，其
未表明上訴理由者，應於提出上訴後20日內向本院補提理由書狀
（均須按他造當事人之人數附繕本）上訴時應提出委任律師或具
有律師資格之人之委任狀；委任有律師資格者，另應附具律師資
格證書及釋明委任人與受任人有民事訴訟法第466條之一第一項
但書或第二項（詳附註）所定關係之釋明文書影本。
中　　華　　民　　國　　94　　年　　5 　　月　　12　　日
　　　　　　　　　　　　　　　　　　書記官  王敬端
附註：
民事訴訟法第四百六十六條之一（第一項、第二項）：
對於第二審判決上訴，上訴人應委任律師為訴訟代理人。但上訴
人或其他法定代理人具有律師資格者，不在此限。
上訴人之配偶、三親等內之血親、二親等內之姻親，或上訴人為
法人、中央或地方機關時，其所屬專任人員具有律師資格並經法
院認為適當者，亦得為第三審訴訟代理人。
